# 请教陈版，关于房地产企业执行新准则时，是否可以满足一段时间内确认收入

提问人：Better 香香 时间：2019-05-23 21:19:17
房地产企业在 18 年执行新的收入准则，是否可以按照成本完工百分比确认收入，目前国内有哪些案例呢 @chenyiwei

回答人：chenyiwei
目前在中国大陆地区的房地产开发项目中尚无采用履约进度在一段时间内确认收入的实例。在已归属于客户的土地上为其提供代建服务除外。这一点和原准则下无实质区别。